臺灣宜蘭地方法院刑事判決　　　　　　　　94年度訴字第82號
公　訴　人　臺灣宜蘭地方法院檢察署檢察官
被　　　告　乙○○　男　26歲.
選任辯護人　林國漳律師
上列被告因毒品危害防制條例案件，經檢察官提起公訴（93年度
偵字第590號），本院判決如下：
    主  文
乙○○連續販賣第一級毒品，處有期徒刑柒年陸月，扣案之第一
級毒品海洛因伍包（淨重共計貳拾玖點參捌公克），均沒收銷燬
之；諾基亞牌行動電話手機壹具（門號為0000000000）、販賣紀
錄帳冊壹本、分裝袋壹佰零捌包（大的壹佰包、中的肆包、小的
肆包）、電子磅秤壹台、電動研磨機壹台，均沒收；販賣第一級
毒品所得財物新臺幣壹仟元，沒收之，如全部或一部不能沒收時
，以其財產抵償之。又連續販賣第二級毒品，處有期徒刑肆年，
扣案之第二級毒品安非他命柒包（毛重共計伍拾陸點陸陸公克）
、含第二級毒品安非他命殘渣無法分離之殘渣袋陸個，均沒收銷
燬之；諾基亞牌行動電話手機壹具（門號為0000000000）、販賣
紀錄帳冊壹本、分裝袋壹佰零捌包（大的壹佰包、中的肆包、小
的肆包）、電子磅秤壹台、電動研磨機壹台，均沒收；販賣第二
級毒品所得財物新臺幣柒仟元，沒收之，如全部或一部不能沒收
時，以其財產抵償之。應執行有期徒刑拾壹年，扣案之第一級毒
品海洛因伍包（淨重共計貳拾玖點參捌公克）、第二級毒品安非
他命柒包（毛重共計伍拾陸點陸陸公克）、含第二級毒品安非他
命殘渣無法分離之殘渣袋陸個，均沒收銷燬之；諾基亞牌行動電
話手機貳具（門號為0000000000、0000000000）、販賣紀錄帳冊
壹本、分裝袋壹佰零捌包（大的壹佰包、中的肆包、小的肆包）
、電子磅秤壹台、電動研磨機壹台，均沒收；販賣第一、二級毒
品所得財物新臺幣捌仟元，沒收之，如全部或一部不能沒收時，
以其財產抵償之。
    事  實
一、乙○○明知海洛因、安非他命分別係毒品危害防制條例第2
    條第2項第1、2款所規定之第一、二級毒品，均不得非法販
    賣，竟意圖營利，基於販賣第一級毒品海洛因之概括犯意，
    先自93年2月間某日起，在宜蘭縣宜蘭市○○路○段118號6樓
    之5租屋處之樓下，以每兩（約36公克）海洛因新臺幣（下
    同）15萬元之價格，向甲○○（甲○○涉嫌販賣毒品部分，
    已由檢察官另行提起公訴）販入第一級毒品海洛因後，旋即
    利用門號0000000000號之諾基亞牌行動電話與買主賴照偉聯
    絡，並以每0.2公克海洛因1千元之價格，先於93年2月20日
    12時許，在宜蘭縣宜蘭市文化中心廣場處，販賣1千元之海
    洛因予賴照偉（已完成交易）；復於93年2月28日22時許，
    約定在宜蘭縣宜蘭市○○路與康樂街口處，販賣3千5百元之
    海洛因予賴照偉，惟於乙○○到場前，賴照偉便為警方查獲
    ，遂未完成交易。又意圖營利，基於販賣第二級毒品安非他
    命之概括犯意，先自93年1月底某日起，在宜蘭縣宜蘭市○
    ○路○段118號6樓之5租屋處之樓下，以每兩（約36公克）安
    非他命3萬1千元之價格，向甲○○販入第二級毒品安非他命
    後，旋即利用門號為0000000000號之諾基亞牌行動電話與買
    主李明烜聯絡，並以每0.5公克安非他命1千元之價格，於94
    年1月底起至94年2月初止，連續販賣1千元之安非他命予李
    明烜共7次。嗣於93年2月28日18時20分許，為警循線在宜蘭
    縣宜蘭市○○路118號6樓之5號查獲，並當場扣得乙○○所
    有、供販賣毒品所用之第一級毒品海洛因5包（淨重共計29.
    38公克）、第二級毒品安非他命7包（毛重共計56.66公克，
    檢察官誤繕為18.1公克）、含第二級毒品安非他命殘渣無法
    分離之殘渣袋6個、諾基亞牌行動電話手機2具（門號為0000
    000000、0000000000）、販賣紀錄帳冊1本、分裝袋108包（
    大的100包、中的4包、小的4包）、電子磅秤1台、電動研磨
    機1台。
二、案經宜蘭縣警察局宜蘭分局報請臺灣宜蘭地方法院檢察署檢
    察官偵查起訴。
    理  由
一、訊據被告乙○○固坦承曾自93年2月間某日起，在宜蘭縣宜
    蘭市○○路○段118號6樓之5租屋處之樓下，向甲○○購買第
    一級毒品海洛因後，旋即利用門號0000000000號之諾基亞牌
    行動電話與買主賴照偉聯絡，並於93年2月20日12時許，在
    宜蘭縣宜蘭市文化中心廣場處，販賣1千元之海洛因予賴照
    偉（已完成交易）；於93年2月28日22時許，約定在宜蘭縣
    宜蘭市○○路與康樂街口處，販賣3千5百元之海洛因予賴照
    偉，惟於到場前，賴照偉便為警方查獲，遂未完成交易。另
    自93年1月底某日起，在上開租屋處之樓下，向甲○○購買
    第二級毒品安非他命後，旋即利用門號0000000000號之諾基
    亞牌行動電話與買主李明烜聯絡，並於93年1月底至93年2月
    初之間，連續販賣1千元之安非他命予李明烜共7次等事實不
    諱（見本院卷第60頁），惟矢口否認有販賣第一、二級毒品
    之犯行，並辯稱「甲○○給我海洛因、安非他命，他說多少
    錢，我就賣多少錢，然後把販賣所得全部交給甲○○，我並
    沒有賺錢，我的所為應該是轉讓毒品而非販賣毒品。」云云
    ，惟查：上揭犯罪事實，業據證人賴照偉於警詢時證述「我
    與乙○○利用其使用之0000000000號行動電話聯絡，第1次
    於93年2月20日12時許，在宜蘭縣宜蘭市文化中心廣場向乙
    ○○購買1小包1千元之海洛因。第2次於93年2月28日22時許
    ，與乙○○約定在宜蘭縣宜蘭市○○路與康樂街口，要向乙
    ○○購買3千5百元之海洛因，不過還沒完成交易就被警方帶
    回調查。」（見宜蘭縣警察局宜蘭分局刑案偵查卷第12頁）
    、證人李明烜於警詢時證述「我與乙○○利用其使用之0000
    000000號行動電話聯絡，向乙○○購買安非他命7次，每次1
    小包1千元。」（見宜蘭縣警察局宜蘭分局刑案偵查卷第9頁
    ）等情綦詳（註：檢察官、被告、辯護人均同意採用證人於
    警詢時之陳述為證據），核與被告於警詢及檢察官偵訊時，
    基於自由意志所供承「我以每1兩（約36公克）15萬元之價
    格向甲○○買海洛因、以每1兩3萬1千元之價格，向甲○○
    買安非他命，之後再以每0.2公克海洛因1千元之價格賣海洛
    因給賴照偉、以每0.5公克安非他命1千元之價格賣安非他命
    給李明烜。」之情節大致相符（見宜蘭縣警察局宜蘭分局刑
    案偵查卷第5、6頁；臺灣宜蘭地方法院檢察署93年度偵字第
    590號卷第12至14頁）。又扣案之白粉5包（淨重共計29.38
    公克），經送法務部調查局檢驗之結果，檢出含有第一級毒
    品海洛因成分，此有該局93年5月12日調科壹字第300001045
    號鑑定通知書1份在卷可稽（見臺灣宜蘭地方法院檢察署93
    年度偵字第590號卷第37頁）；扣案之晶體狀物品7包（毛重
    共計56.66公克，檢察官誤繕為18.1公克），經送內政部警
    政署刑事警察局檢驗之結果，檢出含有第二級毒品安非他命
    成分，此有該局94年4月11日刑鑑字第0940024195號鑑驗通
    知書1份在卷可參（見本院卷第49頁）；而扣案之殘渣袋6個
    ，其上之殘渣為被告販賣所剩下之安非他命之事實，亦據被
    告於本院審理時供承明確（見本院卷第62頁），是被告所販
    入之上開海洛因、安非他命分別係第一、二級毒品無訛。此
    外，復有被告所有，供販賣第一級毒品所用之諾基亞牌行動
    電話手機1具（門號為0000000000）、供販賣第二級毒品安
    非他命所用之諾基亞牌行動電話手機1具（門號為000000000
    0）、供販賣第一、二級毒品所用之販賣紀錄帳冊1本、分裝
    袋108包（大的100包、中的4包、小的4包）、電子磅秤1台
    、電動研磨機1台扣案可資佐證。又參諸被告於偵查中所供
    述之相關販入、售出及擬販售之價格，確存有價差，足認被
    告擬將上開毒品出售而從中賺取買賣差價牟利之意圖甚明，
    其於本院審理時翻異前詞，所為之前揭辯解，顯屬事後卸責
    之語，不足採信。因此，本件事證已臻明確，被告連續販賣
    第一、二級毒品之犯行洵堪認定，應予依法論科。
二、按毒品危害防制條例第4條所規定之販賣行為，不以販入後
    復行賣出為必要，祇要以營利意思之為目的，而有販入或賣
    出二者其一之行為，即足構成，是行為人持有毒品，有以主
    觀上營利售賣意圖而販入毒品，其雖未及賣出，仍應論以販
    賣毒品罪既遂罪責。查海洛因、安非他命分別係毒品危害防
    制條例第2條第2項第1、2款所規定之第一、二級毒品，是被
    告乙○○基於販售營利之意圖而購入海洛因、安非他命，並
    將海洛因、安非他命售予他人之行為，其中販賣海洛因之部
    分，不論是否已完成交易，所為均係犯毒品危害防制條例第
    4條第1項之販賣第一級毒品既遂罪，公訴人認為交易未完成
    之該次犯行屬於未遂，尚有未洽；販賣安非他命之部分，則
    均係犯同條例第4條第2項之販賣第二級毒品罪。被告販賣第
    一、二級毒品前、後，持有第一、二級毒品之低度行為，分
    別應為販賣第一、二級毒品之高度行為所吸收，均不另論罪
    。又被告先後多次販賣第一、二級毒品之犯行，均時間緊接
    ，方法相同，分別係觸犯構成要件相同之罪，顯均係基於概
    括犯意而為之，均應依連續犯之規定論以一罪，並就法定刑
    為有期徒刑之部分，依法加重其刑，至於法定刑為死刑、無
    期徒刑之部分，依刑法第64條第1項、第65條第1項之規定，
    不得加重其刑。又其所犯上開連續販賣第一級毒品罪及連續
    販賣第二級毒品罪2罪間，犯意各別，行為互殊，應予分論
    併罰。另被告固自93年2月28日為警查獲時起，便供出毒品
    來源為甲○○，然甲○○販賣毒品之犯行早於93年2月26日
    即為警方查獲，並經檢察官於94年3月15日提起公訴，此有
    臺灣宜蘭地方法院檢察署93年度偵字第591號起訴書在卷可
    稽（見本院卷第38頁），足見並非因被告之供述而查獲甲○
    ○，被告自無適用毒品危害條例第17條減刑寬典之餘地，其
    辯稱「已供出毒品來源，應依毒品危害條例第17條之規定減
    輕其刑」云云，自不足採。惟參酌被告每次交易僅1千元，
    所查獲交易對象限於賴照偉、李明烜2人，販賣次數不多，
    犯罪所得僅8千元，扣案之海洛因、安非他命毒品之數量均
    非甚鉅，其所為對於他人及國家社會侵害之程度尚非重大等
    一切情狀，認被告之犯罪情節與毒品危害防制條例第4條第1
    項死刑或無期徒刑之法定本刑、同條例第4條第2項無期徒刑
    或7年以上有期徒刑之法定本刑相較，縱對之科以最低度法
    定刑猶嫌過重，在客觀上以一般國民生活經驗法則為之檢驗
    ，實屬情輕法重，當足引起一般人之同情，是本院認為被告
    之所為，均顯有堪資憫恕之處，爰均依刑法第59條規定酌量
    減輕其所犯上開2罪之刑，並與加重部分先加後減之。爰審
    酌被告之素行、智識程度，為一己私利而多次販售具成癮性
    、濫用性、侵害性之第一、二級毒品以營利，傷害他人身心
    健康，助長社會不良風氣，然所販入之毒品數量並非鉅額，
    販售所得財物僅有8千元等一切情狀，分別量處如主文所示
    之刑，並定其應執行之刑，以示警懲。扣案之第一級毒品海
    洛因5包（淨重共計29.38公克）、第二級毒品安非他命7 包
    （毛重共計56.66公克）、含第二級毒品安非他命殘渣無法
    分離之殘渣袋6個，均應依毒品危害防制條例第18條第1項前
    段之規定，沒收銷燬之。另扣案之諾基亞牌行動電話手機1
    具（門號為0000000000）係被告販賣第一級毒品所用之物；
    諾基亞牌行動電話手機1具（門號為0000000000）係被告販
    賣第二級毒品所用之物；販賣紀錄帳冊1本、分裝袋108包（
    大的100包、中的4包、小的4包）、電子磅秤1台、電動研
     磨機1台，係被告販賣第一、二級毒品所用之物，均應依毒
    品危害防制條例第19條第1項之規定，宣告沒收之。又被告
    販賣第一級毒品所得財物1千元、販賣第二級毒品所得財物7
    千元，雖均未扣案，仍均應依毒品危害防制條例第19條第1
    項之規定沒收之，如全部或一部不能沒收時，以其財產抵償
    之。至於扣案之國際牌行動電話手機1具（門號為000000000
    0）、大麻1包、毒品分撥器1支、吸食器1具，雖均為被告所
    有，然均查無證據證明與被告所犯本案有關，爰不於本案宣
    告沒收，附此敘明。
據上論斷，應依刑事訴訟法第299條第1項前段，毒品危害防制條
例第4條第1項、第2項、第18條第1項前段、第19條第1項，刑法
第11條前段、第56條、第59條、第51條第5款、第9款、第10款，
判決如主文。
本案經檢察官陳嘉瑜到庭執行職務。
中　　華　　民　　國　　94　　年　　5　　月　 　23　　日
                  臺灣宜蘭地方法院刑事第四庭
                      審判長法官  林 惠 玲
                            法官  郭 淑 珍
                            法官  劉 家 祥
以上正本證明與原本無異。
如不服本判決，應於判決送達後10日內，向本院提出上訴狀（應
附繕本）。
                          書記官  邱 淑 秋
中　　華　　民　　國　　94　　年　　5 　　月　　25　　日
附錄法條：
毒品危害防制條例第4條第1項、第2項
製造、運輸、販賣第一級毒品者，處死刑或無期徒刑；處無期徒
刑者，得併科新臺幣 1 千萬元以下罰金。
製造、運輸、販賣第二級毒品者，處無期徒刑或 7 年以上有期徒
刑，得併科新臺幣 7 百萬元以下罰金。
